臺灣苗栗地方法院刑事判決　　　　　　　100年度易字第153號
公　訴　人　臺灣苗栗地方法院檢察署檢察官
被　　　告　林德昌
上列被告因毒品危害防制條例案件，經檢察官提起公訴（99年度
毒偵字第1915號），本院依簡式審判程序判決如下：
    主  文
林德昌施用第二級毒品，累犯，處有期徒刑陸月，如易科罰金，
以新台幣壹仟元折算壹日。扣案之甲基安非他命陸包（含袋共重
伍點貳參公克）均沒收銷燬之，玻璃頭吸食器壹個沒收。
    犯罪事實及理由
一、犯罪事實：
（一）林德昌有下列構成累犯之前科紀錄：因妨害公務及妨害
      自由等案件，經本院於民國96年9 月28日以96年度訴字第
      455 號判決，判處有期徒刑1 年6 月及8 月，並定其應執
      行刑為有期徒刑2 年，於96年10月25日確定。因施用毒
      品案件，經本院於96年10月4 日以96年度易字第783 號判
      決，判處有期徒刑6 月並確定。因詐欺案件，經台灣新
      竹地方法院於98年3 月23日以97年度竹簡字第1470號判決
      ，判處有期徒刑4 月，於98年4 月27日確定。嗣上開
      案件，經台灣新竹地方法院於98年7 月14日以98年度聲
      字第789 號裁定應執行刑為有期徒刑2 年8 月確定，於98
      年10月15日因縮短刑期假釋出監，於98年12月3 日假釋期
      滿未被撤銷，視為執行完畢（構成累犯）。
（二）林德昌又曾因施用毒品，經本院裁定送觀察、勒戒後，認
      無繼續施用毒品之傾向，於90年8 月23日執行完畢出所，
      由台灣苗栗地方法院檢察署檢察官於同日以90年度毒偵字
      第1304號為不起訴處分確定。惟上開觀察、勒戒未收其實
      效，林德昌於該次觀察、勒戒執行完畢後5 年內，復因施
      用毒品案件，經本院裁定送觀察、勒戒後，認無繼續施用
      毒品之傾向，於91年10月28日執行完畢出所，由台灣苗栗
      地方法院檢察署檢察官於同日以91年度毒偵字第574 號為
      不起訴處分確定。詎林德昌猶不知悔改，復基於施用第2
      級毒品甲基安非他命之犯意，於99年12月1 日晚上11時許
      ，在苗栗縣頭份鎮○○路31號6 樓陳元鴻住處，以將甲基
      安非他命置於玻璃頭吸食器內，用打火機（未扣案）點火
      燒烤吸食煙霧之方式，施用第2 級毒品甲基安非他命1 次
      。嗣豐原憲兵隊持本院核發之搜索票，會同苗栗縣警察局
      頭份分局偵查隊員警，於99年12月2 日上午9 時20分許，
      至苗栗縣頭份鎮○○路31號6 樓陳元鴻住處搜索，適林德
      昌在場，林德昌在警方尚未發覺前，主動將其所有放在皮
      包內之甲基安非他命6 包（合計含袋重5.23公克）、玻璃
      頭吸食器1 個交給警方而自首，林德昌除向警方坦承上情
      外，並同意警方對其採尿送驗結果，其尿液確呈有甲基安
      非他命陽性反應。
（三）案經苗栗縣警察局頭份分局報請台灣苗栗地方法院檢察署
      檢察官偵查起訴。
二、證據名稱：
（一）被告林德昌於警詢時及偵、審中之自白。
（二）濫用藥物尿液檢驗監管紀錄表3聯。
（三）現場及毒品照片共14張。
（四）苗栗縣警察局頭份分局毒品犯罪嫌疑人尿液採驗作業管制
      紀錄影本1紙。
（五）中山醫學大學附設醫院檢驗科藥物檢測中心尿液檢驗報告
      1 紙。
（六）扣案之甲基安非他命6 包（合計含袋重5.23公克）、玻璃
      頭吸食器1 個。
（七）臺灣高等法院被告前案紀錄表、臺灣苗栗地方法院檢察署
      刑案資料查註紀錄表。
三、量刑理由：
    核被告林德昌所為，係犯毒品危害防制條例第10條第2 項之
    施用第2 級毒品罪。被告林德昌施用毒品前之持有行為，應
    為施用之高度行為所吸收，不另論罪。查被告林德昌有犯罪
    事實欄（一）之科刑及執行完畢紀錄，有上開前科表在卷足
    憑，其於前案有期徒刑執行完畢後，5 年內故意再犯本件有
    期徒刑以上刑之罪，為累犯，應依刑法第47條第1 項之規定
    ，加重其刑。查被告林德昌係警方搜索案外人陳元鴻住處時
    ，在警方尚未發覺前，主動將其所有放在皮包內之甲基安非
    他命6 包（合計含袋重5.23公克）、玻璃頭吸食器1 個交給
    警方，並向警方坦承其有上開施用甲基安非他命之犯行，有
    警方移送報告書在卷足憑，符合自首要件，依刑法第62條前
    段之規定，減輕其刑。被告林德昌有上開加重及減輕事由，
    依法應先加後減。爰審酌被告林德昌一再施用毒品，足見其
    人毒癮已深，難以自拔，理應重罰，惟念其施用毒品係戕害
    自己身心健康，犯後又能坦白承認，節省有限之司法資源等
    一切情狀，量處如主文所示之刑，以資懲儆。至扣案之甲基
    安非他命6 包（合計含袋重5.23公克）均係第2 級毒品，應
    依毒品危害防制條例第18條第1 項前段之規定，予以宣告沒
    收銷燬之；另扣案之玻璃頭吸食器1 個，則係被告林德昌所
    有，供其施用毒品甲基安非他命所用之工具，應依刑法第38
    條第1 項第2 款之規定，予以宣告沒收。又被告林德昌施用
    毒品甲基安非他命之打火機，因未經扣案，為免將來執行之
    困難，本院不另為沒收之諭知，附此敘明。
四、應適用之法條：
（一）刑事訴訟法第273 條之1 第1 項、第299 條第1 項前段、
      第310 條之2、第454條第1項。
（二）毒品危害防制條例第10條第2 項、第18條第1項前段。
（三）刑法第11條前段、第47條第1 項、第62條前段、第38條第
      1項第2款。
五、本判決係依刑事訴訟法第310 條之2 、第454 條第1 項製作
    ，依法僅記載當事人欄、主文、犯罪事實、證據名稱以及應
    適用之法條，其中犯罪事實部分，依同法第308 條之修正立
    法理由，亦僅記載犯罪構成要件事實，關於刑罰加重事由（
    含累犯在內）免予記載（法院辦理刑事訴訟案件應行注意事
    項第144 點參照），但仍於主文予以表明，並於應適用之法
    條欄予以引用。如不服本判決，應於判決送達之日起10日內
    ，向本院提起上訴。
本案經檢察官林俊杰到庭執行職務。
中    華    民    國  100     年    5     月    10    日
                  刑事第三庭    法  官  柳 章 峰
以上正本證明與原本無異。
如不服本判決應於收受判決後10日內向本院提出上訴書狀，並應
敘述具體理由。其未敘述上訴理由者，應於上訴期間屆滿後20日
內向本院補提理由書( 均須按他造當事人之人數附繕本) 「切勿
逕送上級法院」。告訴人或被害人如對本判決不服者，應具備理
由請求檢察官上訴，其上訴期間之計算係以檢察官收受判決正本
之日期為準。
                                書記官  江 秋 靜
中    華    民    國  100     年    5     月    10    日
附記論罪之法條全文：
毒品危害防制條例第10條
施用第一級毒品者，處6月以上5年以下有期徒刑。
施用第二級毒品者，處3年以下有期徒刑。